---
title: "Migracion de primera versión"
output: html_document
---


```{r, message=FALSE}
library(RSQLite)
library(plyr)
library(dplyr)
library(tidyr)
library(stringr)
```


La siguiente función lee la base de datos (dir), extrae una tabla (tabla) y 
regresa un _data frame_ con la tabla.

```{r}
leerDbTab <- function(dir, tabla){
  base_input <- src_sqlite(dir)
  tabla <- tbl(base_input, tabla)
  tabla_df <- collect(tabla)
}
```


### conglomerates -> Conglomerado_muestra y Sitio_muestra

1. Leemos las tablas de conglomerado y creamos un id utilizando la parte 
numérica del nombre de la base de datos y la columna id de la misma.

```{r}
# Leemos las rutas de las bases de datos de entrada
bases_rutas <- list.files(path = "../datos/bases_entrada", full.names = TRUE)
names(bases_rutas) <- extract_numeric(basename(bases_rutas))

conglomerado_tabs <- ldply(bases_rutas, leerDbTab, "conglomerates")

conglomerado <- conglomerado_tabs %>%
  filter(nchar(name) <= 5) %>%  # quitamos conglomerados con nombres mal
  mutate(
    id = as.numeric(paste(id, .id, sep = "")) # creamos nueva columna id
    ) %>%
  select(-.id) # eliminamos la columna auxiliar .id
```

2. Separamos en las dos tablas Conglomerado\_muestra y Sitio\_muestra

**Falta buscar niveles de variables conglomerate_type de cliente Thilo**

```{r}
Conglomerado_muestra <- conglomerado %>% 
  mutate(
    nombre = name, 
    fecha_visita = visit_date, 
    compania = NA,
    monitoreo_tipo = "SAC-MOD", 
    tipo = revalue(conglomerate_type, c("07) Biodiversidad" = "7 Biodiversidad")),
    estado = state,
    tenencia = revalue(property, c("01) Ejidal" = "1 Ejidal", 
      "03) Propriedad Particular" = "3 Propiedad particular"))
  select(nombre = name, fecha_visita = visit_date, )

separarSitios <- function(base_df, variable){
  base_var <- base_df  %>%
    select(id, contains(variable)) %>%
    gather(sitio, value, -id) %>%
    mutate(sitio = str_extract(sitio, "[[:alnum:]]+"))
  base_var
}

# variables que extraemos para la tabla Sitio_muestra
variables <- c("lat", "lon", "altitude", "ellipsoid", "gps_error")
names(variables) <- variables

sitio <- ldply(variables, separarSitios, base_df = conglomerado) %>%
  spread(.id, value)

Sitio_muestra <- sitio %>%
  mutate(
    conglomerado_muestra_id = id, 
    id = 1:length(id),
    sitio_numero = revalue(sitio, c("central" = "Centro", "transect2" = "Sitio 2",
      "transect3" = "Sitio 3", "transect4" = "Sitio 4")), 
    existe = TRUE,
    lat = as.numeric(lat),
    lon = as.numeric(lon),
    lat_grado = floor(lat), 
    lat_min = floor(60 * (lat - lat_grado)),
    lat_seg = (3600 * (lat - lat_grado - lat_min / 60)),
    lon_grado = floor(lon), 
    lon_min = floor(60 * (lon - lon_grado)),
    lon_seg = (3600 * (lon - lon_grado - lon_min / 60)),
    altitud = altitude,
    hay_evidencia = NA
    ) %>% 
  select(-lat, -lon, -altitude, -sitio)
```

3. Leemos las tablas de sitios.

```{r}
sitio <- ldply(bases_rutas, leerDbTab, "conglomerates")

conglomerado <- conglomerado %>%
  filter(nchar(name) <= 5) %>%  # quitamos conglomerados con nombres mal
  mutate(
    id = as.numeric(paste(id, .id, sep = "")) # creamos nueva columna id
    ) %>%
  select(-.id) # eliminamos la columna auxiliar .id
```
